【裁判字號】    90,易,2399
【裁判日期】    901016
【裁判案由】    賭博等
【裁判全文】
臺灣板橋地方法院刑事判決                          九十年度易字第二三九九號
    公  訴  人  臺灣板橋地方法院檢察署檢察官
    被      告  戊○○
                甲○○
                丙○○
右列被告因賭博案件，經檢察官向本院板橋簡易庭聲請簡易判決處刑 (聲請案號：八
十九年度偵字第一三四三０號），嗣經本院簡易庭（受理案號：八十九年度板簡字第
一七二二號），認不宜簡易判決處刑，移由本院普通庭審理，本院判決如左：
    主  文
戊○○共同以賭博為常業，處有期徒刑參月，如易科罰金，以佰元折算壹日。扣案
之賭博性電動機具「金撲克」陸拾台（含ＩＣ板陸拾塊）、「麻將台」伍台（含ＩＣ
板伍塊）、「超九水果盤」壹拾台（含ＩＣ板壹拾塊）、「賓果王輪盤」壹台（含Ｉ
Ｃ板伍塊）、賭資新台幣壹萬參仟柒佰柒拾伍元、Ｖ八錄影機貳台、監視器鏡頭陸個
、打卡機壹台、員工簽到卡貳拾肆張、計分卡伍佰分參拾張、壹仟分參拾陸張沒收。
甲○○、丙○○在公眾得出入之場所賭博財物，各處罰金仟元，如易服勞役，均以
佰元折算壹日。扣案之賭博性電動機具「金撲克」陸拾台（含ＩＣ板陸拾塊）、「
麻將台」伍台（含ＩＣ板伍塊）、「超九水果盤」壹拾台（含ＩＣ板壹拾塊）、「賓
果王輪盤」壹台（含ＩＣ板伍塊）、賭資新台幣壹萬參仟柒佰柒拾伍元沒收。
    事  實
一、戊○○自民國八十九年七月三日起，以月薪新台幣（以下同）二萬餘元代價，受
    僱於乙○○（已審結），與乙○○共同基於常業賭博之犯意聯絡，在台北縣板橋
    市○○○路二十九巷三弄二號地下室即乙○○經營之電子遊藝場之公眾得出入之
    場所，從事服務生工作，負責為賭客提供飲料及打掃現場等工作，現場擺設有賭
    博性電動機具「金撲克」六十台（含ＩＣ板六十塊）、「麻將台」五台（含ＩＣ
    板五塊）、「超九水果盤」十台（含ＩＣ板十塊）、「賓果王輪盤」一台（含Ｉ
    Ｃ板五塊），甲○○、丙○○於八十九年七月十三日零時許，至該處，持現金交
    付予現場負責開分工作之服務生己○○、庚○○、辛○○、丁○○（其等均與乙○○、戊○○有共同犯意聯絡，均已審結），分別以賭博電動機台「金撲克」、
    「麻將台」開分後，進行押注，如中彩或連線可得數倍之分數，並可以機台積分
    向開分員洗分兌換現金，如未中彩則押注之金額歸乙○○所得。旋於八十九年七
    月十三日零時十五分許，為檢察官率警當場查獲，並扣得上開電動賭博機具共七
    十六台（共含ＩＣ板八十塊）、賭資新台幣一萬三千七百七十五元，及乙○○所
    有供經營賭博使用之Ｖ八錄影機二台、監視器鏡頭六個、打卡機一台、員工簽到
    卡二十四張、計分卡五百分三十張、一千分三十六張。
二、案經臺北縣警察局板橋分局報請台灣板橋地方法院檢察署檢察官偵查起訴。
    理  由
一、右揭事實，業據被告戊○○於警訊、偵查及本院審理時坦承不諱；被告甲○○、
    丙○○雖未到院陳述，惟於警訊中坦承不諱。均核與同案被告乙○○、己○○、
    庚○○、辛○○、丁○○等人於本院審理時所坦承之情相符。此外，並有電動賭
    博機具共七十六台（共含ＩＣ板八十塊）、賭資一萬三千七百七十五元，及乙○○所有供經營賭博使用之Ｖ八錄影機二台、監視器鏡頭六個、打卡機一台、員工
    簽到卡二十四張、計分卡五百分三十張、一千分三十六張扣案可證。本件事證明
    確，被告戊○○、甲○○、丙○○犯行堪以認定。
二、核被告戊○○所為，係犯刑法第二百六十七條之常業賭博罪；被告甲○○、丙○○所為，係犯刑法第二百六十六條第一項前段之賭博罪。又被告戊○○與乙○○
    及己○○、庚○○、辛○○、丁○○間，有共同犯意聯絡與行為分擔，為共同正
    犯。爰審酌被告戊○○係受僱擔任清掃及遞送飲料之服務工作，被告甲○○及丙○○係前往賭博，及其等犯罪之動機、目的、所生危害及犯罪後之態度等一切情
    狀，各量處如主文所示之刑，並就被告戊○○所宣示之有期徒刑諭知易科罰金之
    折算標準，又就被告甲○○及丙○○所宣示之罰金刑諭知易服勞役之折算標準。
三、扣案之賭博性電動機具「金撲克」六十台（含ＩＣ板六十塊）、「麻將台」五台
    （含ＩＣ板五塊）、「超九水果盤」十台（含ＩＣ板十塊）、「賓果王輪盤」一
    台（含ＩＣ板五塊），及賭資新台幣一萬三千七百七十五元，為當場查獲之賭博
    機具與在兌換籌碼處之財物，不問屬於被告與否，均應依法宣告沒收。又Ｖ八錄
    影機二台、監視器鏡頭六個、打卡機一台、員工簽到卡二十四張、計分卡五百分
    三十張、一千分三十六張，均係被告乙○○所有供其與被告戊○○、己○○、庚○○、辛○○、丁○○等人共同經營常業賭博使用，亦應依法宣告沒收。
四、被告甲○○、丙○○經合法傳喚，無正當理由不到庭，本院認應科罰金刑，爰不
    待其陳述，逕行判決。
據上論斷，應依刑事訴訟法第二百九十九條第一項前段、第三百零六條、第四百五十
二條、刑法第十一條前段、第二十八條、第二百六十七條、第二百六十六條第一項前
段、第二項、第四十一條第一項，第四十二條第二項，第三十八條第一項第二款，罰
金罰鍰提高標準條例第一條前段、第二條，判決如主文。
本案經檢察官方伯勳到庭執行職務。
中      華      民      國    九十      年      十      月     十六     日
                                    臺灣板橋地方法院刑事第二庭
                                        法  官  黃  惠  瑛
右正本證明與原本無異。
如不服本判決，應於判決送達後十日內，向本院提出上訴狀。
                                        書記官  陳  旻  源
中      華      民      國    九十      年      十      月     十七     日
附錄本案論罪科刑法條全文：
刑法第二百六十七條
以賭博為常業者，處二年以下有期徒刑，得併科一千元以下罰金。
刑法第二百六十六條
在公共場所或公眾得出入之場所賭博財物者，處一千元以下罰金，但以供人暫時娛樂
之物為賭博者，不在此限。（罰金數額已依罰金罰鍰提高標準條例提高為十倍）
當場賭博之器具與在賭檯或兌換籌碼處之財物，不問屬於犯人與否，沒收之。


司法院資訊處製作；財團法人民間司法改革基金會備份。
